Inventaris van de kopieën der archieven van de Gaarders van de impost op het trouwen en begraven in Ter Aar
Nationaal Archief, Den Haag
DTB Gaarders kopie Zuid-Holland; Ter Aar
DTB Ter Aar
0 0
GEGAAZH001
??? meter; ??? inventarisnummers
Gescande fotokopieën van normale geschreven en gedrukte teksten. De Nederlandstalige stukken van vóór ca. 1700 zijn geschreven in het gotische cursiefschrift, met name in de oud-Hollandse klerkencursief.
Nationaal Archief, Den Haag
Gaarders van de impost op het trouwen en begraven te Ter Aar
Tussen 1695 en 1806 werd in het gewest Holland een speciale belasting (impost) geheven op het trouwen en op het begraven. De hoogte van de aanslag was afhankelijk van de welstand van degenen die het huwelijk aangingen resp. degene die begraven werd. In deze archieven vindt men, geordend op datum van aanslag, de namen van de huwelijkspartners/overledenen en gegevens omtrent de aanslag.
Archiefvorming
Geschiedenis van het archiefbeheer
De verwerving van het archief
3.04
Aanwijzingen voor de gebruiker
Openbaarheidsbeperkingen
Volledig openbaar
De collectie is een duplicaat van een archief in eigen beheer.
Materiële beperkingen
Aanvraaginstructie
Van de documenten die in deze archiefinventaris zijn beschreven, kunnen de originelen niet geraadpleegd worden. Deze zijn overgedragen aan het gemeentebestuur van de gemeente vanwaar ze afkomstig zijn, ter opneming en bewaring in de gemeentelijke archiefbewaarplaats.
Verwant materiaal
Beschikbaarheid van kopieën
Beschrijving van de series en archiefbestanddelen
- TER AAR (GAARDERSARCHIEVEN)
  - Langer- en Korteraar, A.
    - Registers van ontvangst van de impost op het trouwen en begraven., 1737 - 1767.; 1-2
      - 1737 april 2 - 1752 januari 7., 1
        In het begin ontbreekt een gedeelte.
      - 1752 october 27 - 1767 september, 2
    - Aantekeningen van ontvangsten van de impost op het trouwen en begraven., 1752 - 1761.; 2A
      Gedeeltelijk gelijk aan nr. 2; gekopieerd uit: PG. Ter Aar nr. 1.
    - Register van ontvangst van de impost op het trouwen en (aan keerzijde) van advertenties van geboorten, huwelijken en sterfgevallen., 1767 december - 1806 november 7, en 1799 juni 17 - 1805 december 27.; 3
    - Registers van ontvangst van de impost op het begraven., 1767 - 1805.; 4-5
      - 1767 october - 1792., 4
      - 1793 - 1805, 5
    - Bijlagen., 6
  - Vrijhoeven, B.
    - Aantekeningen van ontvangsten van de impost op het trouwen., 1768, 1776, 1790 en op het begraven, 1771-1774, 1776, 1780, 1783, 1785, 1792, 1795, 1796, 1798, 1799, 1807-1809.; ---
      Ingevoegd in DTB 15a.